臺灣桃園地方法院交通事件裁定　　　　100年度交聲字第386號
原處分機關　交通部公路總局新竹區監理所中壢監理站
異　議　人
即受處分人　吳垣秀
上列受處分人因違反道路交通管理處罰條例案件，對於交通部公
路總局新竹區監理所中壢監理站民國100 年4 月28日所為之處分
（原處分案號：壢監裁字第裁53-DB0000000號），聲明異議，本
院裁定如下：
    主  文
異議駁回。
    理  由
一、按為維護道路交通安全與暢通，公路或警察機關於必要時，
    得就下列事項發布命令：一、指定某線道路或某線道路區段
    禁止或限制車輛、行人通行，或禁止穿越道路，或禁止停車
    及臨時停車。又汽車駕駛人，駕駛汽車有下列情形之一，而
    本章各條無處罰之規定者，處新臺幣（下同）900 元以上18
    00元以下罰鍰：二、不遵守公路或警察機關，依第五條規定
    所發布命令。再汽車駕駛人有下列各款所列條款之一者，除
    依原條款處罰鍰外，並予記點：一、有第60條第2 項第2 款
    情形之一者，記違規點數1 點。道路交通管理處罰條例第5
    條第1 款、第60條第2 項第2 款、第63條第1 項第1 款分別
    定有明文。
二、原處分意旨略以：異議人即受處分人吳垣秀駕駛車牌號碼65
    9-HZ營業貨運曳引車，於民國100 年3 月17日上午7 時35分
    許，在桃園縣龜山鄉○○○路，因有「不遵守公路機關依處
    罰條例第5 條所發布之命令（砂石車行駛公告禁行路段）」
    之違規，經員警當場掣單舉發，異議人不服提出申訴，經原
    處分機關調查後仍認異議人有上開違規行為，遂以道路交通
    管理處罰條例第60條第2 項第2 款、違反道路交通管理事件
    統一裁罰基準及處理細則、違反道路交通管理事件統一裁罰
    基準表等規定，於100 年4 月28日裁處受處分人罰鍰900 元
    ，並記違規點數1 點。
三、查異議人前開違規事實，有舉發通知單、裁決書、舉發機關
    即桃園縣政府警察局龜山分局查覆書函在卷可憑。異議人雖
    辯稱其駕駛車輛（即本件營業貨運曳引車）行經文化一路至
    加油站，只有短短200 公尺而已，且禁止標示不明，非蓄意
    違規云云，惟查桃園縣轄內砂石車行駛路段係採公告開放行
    駛，其餘未公告之路段為禁行路段，該公告業據桃園縣政府
    交通局於其全球資訊系統之桃園縣轄區開放砂石車行駛路段
    一覽表載明，有本院依職權查詢網路下載之資料1 份在卷可
    憑，而依該一覽表記載，桃園縣龜山鄉○○○路之管制時段
    為上午7 至8 點及下午5 至6 點，是砂石車於上午7 至8 點
    間本不能行駛於桃園縣龜山鄉○○○路，異議人身為職業駕
    駛人，以駕駛砂石車為業，對此自難諉為不知，而砂石車屬
    受管制之大型車輛，僅能行駛於特定開放之路線、時段，異
    議人於駕車上路前，理應就砂石車得以行駛路線、時段予以
    詳查後始上路行駛，當無可能漫無目的依循路標駕駛，況道
    路交通管理處罰條例第5 條第1 款既明訂公路或警察機關得
    發布命令指定某線道路或某線道路區段禁止或限制車輛通行
    ，且同法第60條第2 項第2 款亦規定汽車駕駛人不遵守公路
    或警察機關依上開規定所發布命令者，即可處以相當之罰鍰
    ，可見公路或警察機關就特定路段禁止特定車輛通行之限制
    ，僅需發布命令，即可發生法律上之效力，不以設置標誌、
    標線、號誌為必要，足見異議人前揭所辯，自非可採。事證
    明確，異議人違規行為堪以認定。
四、綜上，異議人確有前述違規情事，原處分機關依前開規定裁
    處罰鍰900 元並記違規點數1 點，核無違誤，本件異議為無
    理由，應予駁回。
據上論斷，應依道路交通事件處理辦法第18條，裁定如主文。
中    華    民    國   100    年    5     月    30    日
                  刑事第九庭  法  官  陳正昇
以上正本證明與原本無異。
如不服本裁定，應於送達後5 日內，向本院提出抗告狀。
                              書記官  陳淑瓊
中    華    民    國   100    年    5     月    31    日